【裁判字號】    97,易,434
【裁判日期】    970430
【裁判案由】    竊盜
【裁判全文】
臺灣士林地方法院刑事判決               97年度易字第434號
公  訴  人  臺灣士林地方法院檢察署檢察官
被      告  乙○○
                      (
上列被告因竊盜案件，經檢察官提起公訴（97年度偵字第1943號）
，本院判決如下：
    主  文
乙○○犯竊盜罪，處有期徒刑捌月。
    事  實
一、乙○○於民國97年1 月27日18時許，在臺北市○○區○○路
    2 段77號天母運動公園籃球場，見丙○○、甲○○將甲○○
    所有摩托羅拉廠牌E398型號之手機1 只（行動電話門號為00
    00000000號）、丙○○所有SONY廠牌Z320I 型號手機1 只（
    行動電話門號為0000000000號）、鑰匙4 串、錢包1 個（內
    有現金新臺幣【下同】400 元、電話卡2 張）一併包裹在甲○○之外套內，並放置在籃球場旁之花圃上。乙○○竟意圖
    為自己不法所有，趁丙○○、甲○○在籃球場打籃球未注意
    之際，竊取甲○○外套及其內包裹之上揭各物，得手後將外
    套及空錢包棄置在天母運動公園棒球場旁圍牆之樹叢內。後
    丙○○、甲○○發現置於花圃上之外套遺失，遂四處尋找，
    嗣見乙○○，即詢問有無看到甲○○之外套，乙○○佯稱曾
    見1 名年約40歲之男子取走上開外套，並帶同丙○○、甲○○前往棄置地點，途中乙○○訛稱撿到1 串丙○○遺失之鑰
    匙而交還丙○○，後丙○○、甲○○在上開樹叢處發現甲○○之外套及丙○○之空錢包，嗣後丙○○向其表哥借行動電
    話撥打其手機號碼惟無人接聽，遂繼續尋找失物，甲○○即
    向丙○○表哥借電話撥打其手機號碼，乙○○於甲○○行動
    電話響時不慎按下行動電話之接聽鍵，接通時適丙○○走在
    乙○○旁與乙○○對話，甲○○在電話中聽到丙○○與乙○○通話之聲音，認乙○○即為行竊之人，遂告知丙○○，並
    自乙○○身上及手上發現丙○○、甲○○遭竊之手機及丙○○失竊之1 串鑰匙，即報警處理，警察到場後，並在乙○○
    身上扣得丙○○遭竊之電話卡2 張、鑰匙2 串、現金400 元
    ，而悉上情。
二、案經丙○○、甲○○訴由臺北市政府警察局士林分局報告臺
    灣士林地方法院檢察署檢察官偵查起訴。
    理  由
一、訊據被告乙○○，矢口否認上開犯行，辯稱：當天伊在天母
    運動公園撿到空皮夾，在那邊等著要還給失主，絕無行竊丙○○、甲○○之物云云，惟查上揭犯罪事實，業據證人丙○○於本院證稱：當天下午5 點多，我和甲○○在打球時，我
    把4 串鑰匙、皮包、手機及甲○○之手機，都用甲○○的外
    套包著，放在籃球場旁邊花圃上，我皮包內有400 元及2 張
    電話卡，我們打球打到一半時，甲○○突然問我說我的東西
    呢，並問我有沒有拿他東西，我說沒有，我們兩個人就開始
    找，後來看到被告往球場方向走來，我就問被告說有沒有看
    到1 包黑色的東西，被告說沒有，並說他有看到一個40幾歲
    的人拿1 包黑色的東西往不是球場的方向走，我跟甲○○就
    依照他說的方向去找，之後看到甲○○的外套夾在一個花圃
    旁，裡面只剩下我的空皮夾，我就向跟我一起打球的表哥陳
    博彥借手機撥我的行動電話0000000000，並無人接聽，後來
    甲○○也借我表哥的手機去打他的手機，甲○○打電話時，
    我站在被告旁邊，結果甲○○就過來叫我，說他撥打時有人
    接電話，而且聽到我跟被告說話的聲音，我們當下認為手機
    應該在被告身上，甲○○就直接伸手到被告的口袋內，結果
    拿到我和甲○○的手機，我就報警，我被偷之4 串鑰匙，警
    察在被告身上扣得2 串，第1 串鑰匙是我們在路上問被告有
    無看到拿甲○○外套之人時，被告有說他撿到1 把，後來我
    們報警後，等警察來時，在被告手上的塑膠袋內又發現1 串
    等語，核與證人甲○○於本院證稱：當天下午4 、5 點我和
    丙○○還有他表哥在天母運動公園打籃球，我們的隨身物品
    放在旁邊，我當時把手機還有外套放在打球旁邊一個像椅子
    的花圃上，丙○○隨身有帶手機、錢包及鑰匙，我的手機和
    丙○○的東西一起用我的外套包著放在花圃上，後來我打球
    打到一半突然想要打手機，結果一看發現不見了，我告訴丙○○說東西不見了，我們兩人就四處去找，都沒有找到，並
    沿途問路人有沒有看到外套，後來看到被告，丙○○就問被
    告有沒有看到我們的外套和手機，被告說有看一個人把外套
    丟在天母運動公園及棒球場交界處旁邊的樹叢，被告指示我
    們往那邊找，被告也跟著我們一起去找，結果找到我的外套
    及丙○○的空錢包，我們就跟他道謝，並繼續找手機，並向
    丙○○的表哥借電話打我們兩個人的電話，本來都沒有人接
    ，後來丙○○往回走，我繼續打我的手機號碼000000 0000
    ，手機被接通，接通後我聽到丙○○及被告對話的聲音，我
    認為手機在被告處，就趕快跑去告訴丙○○，並質問被告，
    被告否認，並叫我們搜，我手伸進被告口袋內就搜到我自己
    的手機，及丙○○的手機，丙○○就打電話報警，所以我們
    就把被告帶到服務中心等警察來等語相符。而警員據報到場
    ，經被告同意執行搜索後，於其身上除經甲○○扣得之行動
    電話2 支外，另扣得丙○○遭竊之現金400 元、鑰匙2串 及
    電話卡2 張，上開各物嗣經丙○○、甲○○領回等情，有自
    願受搜索同意書、搜索扣押筆錄、贓物物品清冊各1 份及贓
    物認領保管單2 紙存卷可參（參偵卷第23至27頁、第32 、
    33頁）。依上堪認丙○○、甲○○遭竊之手機、現金、鑰匙
    、電話卡均在被告身上查扣，倘上開各物係被告拾獲，被告
    欲返還予失主，則何以在丙○○、甲○○詢問有無看到其等
    遭竊之物時，隱匿其拾獲上開各物，不據實以告？被告辯稱
    ：伊是撿到東西，準備還失主云云，顯為卸責之詞，不足採
    信。本件事證明確，被告犯行洵堪認定，應依法論科。
二、核被告乙○○所為，係犯刑法第320 條第1 項之竊盜罪，其
    一竊盜行為，雖竊取丙○○、甲○○2 人之財物，但並無證
    據證明被告知所竊取之物分屬丙○○、甲○○所有，應仍成
    立一個竊盜罪（最高法院29年度上字第1403號判例參照），
    附此敘明。爰審酌被告犯罪之動機、手段、所得之不法利益
    、犯後否認犯行，飾詞矯飾等一切情狀，量處如主文所示之
    刑。
三、據上論斷，應依刑事訴訟法第299 條第1 項前段、刑法第
    320 條第1 項，刑法施行法第1 條之1 ，判決如主文。
四、本案經檢察官湯偉祥到庭執行職務。
中    華    民    國    97    年    4     月    30    日
                  刑事第三庭  法  官      江翠萍
以上正本證明與原本無異。
如不服本判決，應於收受送達後10日內向本院提出上訴書狀，其
未敘述上訴理由者，應於上訴期間屆滿後20日內向本院補提理由
書狀（均須按他造當事人之人數附繕本）。
                              書記官      陳慧玲
中    華    民    國    97    年    5     月    1     日
附錄本案論罪科刑法條：
中華民國刑法第320條
意圖為自己或第三人不法之所有，而竊取他人之動產者，為竊盜
罪，處5 年以下有期徒刑、拘役或5 百元以下罰金。
意圖為自己或第三人不法之利益，而竊佔他人之不動產者，依前
項之規定處斷。
前二項之未遂犯罰之。


司法院資訊處製作；財團法人民間司法改革基金會備份。
